【裁判字號】    95,抗,1552
【裁判日期】    951129
【裁判案由】    撤銷假扣押
【裁判全文】
臺灣高等法院民事裁定                  95年度抗字第1552號
抗  告  人  甲○○○
上列抗告人與相對人乙○○等間撤銷假扣押事件，對於中華民國
95年9月27日台灣士林地方法院95年度裁全聲字第229號裁定，提
起抗告，本院裁定如下：
    主      文
抗告駁回。
抗告訴訟費用由抗告人負擔。
    理      由
一、抗告人於原法院聲請意旨略以：相對人等前向原法院聲請對
    伊之財產為假扣押，經原法院以民國（下同）95年度裁全字
    第3291號裁定准許假扣押，並據以聲請強制執行，經原法院
    以95年度執全字第1498號執行事件查封伊所有之如附表所示
    之房地在案，伊遂聲請原法院命相對人於一定期間內起訴，
    經原法院以95年度聲字第1111號裁定命相對人於7日內起訴
    ，惟迄今已逾期限多日，相對人仍未起訴，爰依民事訴訟法
    第529條第4項規定，聲請撤銷上開假扣押裁定云云。
二、原法院裁定意旨略以：相對人已於95年9月8日向原法院聲請
    對抗告人核發支付命令，而依民事訴訟法第529條第2項第1
    款規定，依督促程序，聲請發支付命令者，與起訴有同一效
    力，相對人既已起訴，本件聲請即無從准許等語，駁回抗告
    人之聲請。
三、抗告意旨略以：伊所有如附表所示之房地遭假扣押執行查封
    後，業於95年8月2日向原法院聲請命相對人於一定期間內起
    訴，然相對人竟於月餘後方向原法院聲請對伊核發支付命令
    ，與民事訴訟法第529條規定為使私權儘速確定，避免案件
    懸而未決致造成債務人重大損害之目的有違，致伊之權益遭
    受重大損害，伊聲請撤銷假扣押裁定，自屬有據。又伊迄今
    仍未接獲支付命令之裁定，從而相對人之聲請是否准許或遭
    駁回，尚屬有疑，如係不合法遭駁回等依法失其效力之情事
    發生，不生與起訴同一之效力，即與自始未起訴同，伊仍得
    聲請撤銷假扣押之裁定，原法院未見及此，駁回伊之聲請，
    自有未洽云云，求予廢棄原裁定。
四、按本案尚未繫屬者，命假扣押之法院應依債務人聲請，命債
    權人於一定期間內起訴；依督促程序，聲請發支付命令者，
    與前項起訴有同一效力，民事訴訟法第529條第1項、第2項
    第1款分別定有明文。復按債權人不於第1項期間內起訴或未
    遵守前項規定者，債務人得聲請命假扣押之法院撤銷假扣押
    裁定，民事訴訟法第529條第4項亦定有明文。又假扣押之債
    權人如不於假扣押之法院所命之一定期間內起訴，債務人固
    得聲請命假扣押之法院撤銷假扣押裁定，惟所謂起訴不以債
    權人提起之給付之訴為限；如債權人已依督促程序聲請發支
    付命令，既與起訴有同一效力，債務人仍不得聲請命假扣押
    之法院撤銷假扣押裁定（最高法院85年台抗字第3號裁定意
    旨參照）。
五、經查，相對人等前向原法院聲請對抗告人之財產為假扣押，
    經原法院以95年度裁全字第3291號裁定准許假扣押，並據以
    聲請強制執行，經原法院以95年度執全字第1498號執行事件
    查封抗告人所有如附表所示之房地在案，業經本院審閱上開
    民事卷宗屬實。抗告人嗣向原法院聲請命相對人等於一定期
    間內起訴，經原法院以95年度聲字第1111號裁定命相對人等
    於7日內起訴，相對人等於95年9月7日收受該裁定，旋於同
    年月8日向原法院聲請對抗告人核發支付命令，有送達證書
    及蓋有原法院收狀章之民事聲請支付命令狀附卷可稽（原法
    院95年度聲字第1111號卷第7頁至第8頁、第13頁至第16頁）
    ，並經原法院於95年9月12日以95年度促字第27118號裁定准
    予核發支付命令在案，亦有該裁定影本附卷可憑（原法院卷
    第10頁），復經本院調閱原法院95年度聲字第1111號卷查明
    屬實，顯見相對人等確已向原法院聲請對抗告人核發支付命
    令，與起訴有同一效力，依據前開說明，抗告人自不得聲請
    原法院撤銷上開假扣押裁定。抗告人雖主張：伊於95年8月2
    日向原法院聲請命相對人於一定期間內起訴，相對人竟於月
    餘後始向原法院聲請對伊核發支付命令，與民事訴訟法第
    529條規定意旨有違，致伊之權益遭受重大損害，伊得聲請
    撤銷假扣押云云，惟查，相對人向原法院聲請對抗告人核發
    支付命令，並未遲誤上開法院所定之期間，已詳如前述，則
    抗告人聲請撤銷上開假扣押裁定，自不應准許。至抗告人有
    無接獲支付命令之裁定，事屬該支付命令是否已確定之問題
    ，並不影響相對人已於限期內起訴之效力，抗告人亦不得據
    以聲請撤銷假扣押裁定。因而，原法院駁回抗告人撤銷假扣
    押之聲請，核無不合。抗告意旨指摘原裁定不當，求予廢棄
    ，為無理由，應予駁回。
據上論結，本件抗告為無理由，爰裁定如主文。
中    華    民    國    95    年    11    月    29    日
                    民事第十五庭
                        審判長法  官  黃騰耀
                              法  官  許文章
                              法  官  李媛媛
正本係照原本作成。
本裁定除以適用法規顯有錯誤為理由，並經本院許可外，不得再
抗告。如提起再抗告，應於收受後10日內委任律師為訴訟代理人
向本院提出再抗告狀。並繳納再抗告費新台幣１千元。
中    華    民    國    95    年    11    月    30    日
                              書記官  李明昇


司法院資訊處製作；財團法人民間司法改革基金會備份。
